臺灣高等法院高雄分院刑事裁定　　　　　　　　　　　九十年度聲再字第二號
　　聲請人即
　　受判決人　 甲○○
右列聲請人因過失傷害案件，對於本院九十年度交上易字第二三八號中華民國九十年
十月二十三日確定判決（臺灣高雄地方法院九十年度交易字第三二六號、臺灣高雄地
方法院檢察署八十九年度調偵字第三０五號），聲請再審，本院裁定如左：
      主  文
再審之聲請駁回。
      理  由
一、聲請再審意旨略稱：告訴人林正泰指控聲請人所用ＹＣ３２９２自小客車肇事，
    然聲請人從無此車，聲請人所有者，係ＹＰ１０６６車，告訴人所指控之車輛，
    究為何人所有，與何人為犯罪人，何者為犯罪工具，係影響於判決之重要證據，
    原審竟未斟酌；再者，依告訴人向檢察官告訴時所提簽名之現場圖，聲請人之車
    ，由北向南，由中華路通過民生路，已在民生路由西向東慢車道之斑馬線上，陳
    毓成摩托車撞上聲請人車之右後輪，聲請人已走完與中華路交叉之民生路，車頭
    在下段中華路口，車身半在西向東之民生路斑馬線上，此時之注意義務，應是前
    方之中華路，豈是民生路慢車道上之摩托車，假令進入民生路時是綠燈後之閃光
    黃燈，則撞車點應在民生路北面之慢車道斑馬線上，而非在民生路南面之慢車道
    斑馬線上，原判決於此亦未予調查；又陳毓成之和解書、告訴人民國八十九年八
    月七日向檢察官之說明及同年九月廿四日於第二審之證述，皆陳毓成先撞聲請人
    車後，告訴人再撞陳毓成車，告訴人車與聲請人車，根本未曾接觸，告訴人自己
    撞倒，聲請人應無過失，聲請人聲請至現場履勘及傳證陳毓成庭對質，原審並未
    採酌，亦未在判決理由中說明，即有未當，爰提起再審之聲請云云。
二、按聲請再審須有刑事訴訟法第四百二十條第一項各款所列之情形，其中第六款所
    稱發現確實新証據，係指該証據於判決當時已存在，因未發現而未及調查審酌者
    而言，若係判決前已經當事人提出或聲請調查之証據，經原法院捨棄不採者，即
    非該款所謂發現之新証據。又不得上訴於第三審法院之案件，其經第二審確定之
    有罪判決，如就足生影響於判決之重要証據漏未審酌者，亦得為受判決人之利益
    ，聲請再審，刑事訴訟法第四百二十一條定有明文，所稱之「就足生影響於判決
    之重要証據漏未審酌者，亦得為受判決人利益，聲請再審」，係以該漏未審酌之
    重要証據，在第二審判決前已發現而提出，且如經審酌即足生影響於有罪判決結
    果者而言。否則，縱對於不足生影響於判決結果之不重要証據有所遺漏而未予審
    酌，自不得據之聲請再審。
三、本件聲請意旨所指稱：原確定判決認定聲請人係駕ＹＣ三二九二號自小客車肇事
    ，然聲請人從無此車，聲請人所有者，係ＹＰ一０六六號之車，ＹＣ三二九二號
    自小客車究為何人所有，與何人為犯罪人，何者為犯罪工具，係影響於判決之重
    要證據，原審竟未斟酌云云。惟原確定判決引用第一審判決理由中己明，被告
    甲○○「坦承」於右揭時地發生車禍之事實，．．．並有被告親書願負擔賠償責
    任之字據、診斷證明書及照片附卷。原確定判決並說明「至被告指稱其當日係駕
    駛ＹＰ─一０六六號自用小客車，非告訴人所稱之ＹＣ─三二九二號自用小客車
    等情，即令告訴人所見有誤，仍不影響被告駕駛行為之過失。」故聲請人所指原
    確定判決認定其當時所駕車輛是否有誤云云，已難認係原確定判決未審酌之重要
    証據。又依原確定判決引用第一審判決理由中已明，「本件被告自始否認闖越
    紅燈，雖無證據顯示被告明顯闖越紅燈強行通過，然以二車之行進方向、路線、
    路況，告訴人林正泰之陳述及證人陳毓成之證詞加以研析，足見係被告於中華三
    路上行駛，於其燈光號誌變換之際，未注意車前狀況，加速通過而於尚未完全穿
    越交岔路口，適有告訴人騎乘機車，於民生二路燈光號誌甫變換為綠燈時貿然起
    步，二車均見狀煞閃不及而撞及；被告既疏未注意於民生二路上之汽、機車已頻
    繁啟動而執意通過路口因而肇事...     被告無不能注意之情事，竟疏不注意為
    之，以致肇事，是本件事故被告顯有過失甚明，且其過失行為，與告訴人之受傷
    間，具有相當因果關係。縱告訴人於機車起步前亦疏注意被告之來車，仍不影響
    被告已成立之過失責任，被告自不能以告訴人有過失而為脫免其責，其前開所辯
    顯係卸責之詞，並不足採」（第一審判決書第三頁）。又在原確定判決理由中並
    說明，「本件交通事故，究係被告或告訴人闖紅燈或搶黃燈，被告與告訴人雖各
    執一詞，但依另一被害人陳毓成所證... 他應是綠燈後閃黃燈... 」等情觀之，
    告訴人之機車行向，應係綠燈，堪予認定。告訴人之機車行向，既係綠燈，而就
    三色燈號之動作次序及民生路之寬六十公尺，暨被告急於趕往小港機場之車速，
    加以研判，被告於中華路進入民生路時，應係綠燈後之閃光黃燈，概然可見。被
    告所辯其小客車至民生路東向慢車道時，其行向之燈號仍為綠燈，顯非真實可採
    。被告駕駛小客車，既非在綠燈號誌時通過，即應注意因綠燈起動之東行車輛動
    態，而因冒然搶越，致橫阻民生路東行之機車，使告訴人煞車不及而撞上，難謂
    無疏未注意之過失。雖告訴人同有過失，但不能謂與被告之過失行為無相當因果
    關係。被告於檢察官偵查中已供承告訴人之機車撞到其小客車右後車門，所辯告
    訴人之機車撞到陳毓成之機車云云，尚非可採。對於採信証人陳毓成証述情節已
    於判決中予以明，即非「未經發現未及調查審酌之新証據」，雖對聲請人請求
    與証人陳毓成對質部分未予調查亦未在判決理由及，惟按命證人與被告對質與
    否，審理事實之法院本有自由裁酌之權，不容任意指摘違法。原審審理時未命證
    人與上訴人對質，乃其職權之行使，自無應於審判期日調查之證據，而未予調查
    之當然違背法令情形。最高法院八十七年台上字第一四０二號判決可資參照，聲
    請人所舉原確定判決未經傳喚証人陳毓成到庭對質乙節，自亦不能認係「足生影
    響於判決之重要証據漏未審酌者」。至聲請人其他所舉之原確定判決未至現場履
    勘、未將卷証資料送警大、交大等機關鑑定即逕予判決云云，核均屬事實審法院
    調查証據之職權，且原確定判決理由並已就「本件事証已明，被告聲請履勘現場
    ，或送成大、交大或警大鑑定，尚無必要」等語予以明，故聲請人所指亦難認
    合於「發現確實之新証據」或「足生影響於判決之重要証據漏未審酌者」之要件
    。
四、綜上所述，本件聲請人所舉聲請再審之理由，核與上引法條所定之情形無一相符
    ，應認為無再審理由，其再審聲請應予駁回，爰依同法第四百三十四條第一項，
    裁定如主文。
中    華    民    國     九十一     年       一       月   三十   日
                              臺灣高等法院高雄分院刑事第三庭
                                  審判長法官  周賢銳
                                        法官  謝宏宗
                                        法官  莊崑山
右正本證明與原本無異。
不得抗告。
                                      書記官  邱麗莉
中    華    民    國     九十一     年       二       月     一   日
                                       Ｊ
